最高法院刑事判決　　　　　　一○○年度台上字第四五○六號
上　訴　人　程文鐘
上列上訴人因妨害性自主案件，不服台灣高等法院台中分院中華
民國一００年六月八日第二審更審判決（一００年度重上更(三)字
第七號，起訴案號：台灣台中地方法院檢察署九十三年度偵字第
一七四三０號），提起上訴，本院判決如下：
    主  文
上訴駁回。
    理  由
按刑事訴訟法第三百七十七條規定，上訴於第三審法院，非以判
決違背法令為理由，不得為之。是提起第三審上訴，應以原判決
違背法令為理由，係屬法定要件。如果上訴理由書狀並未依據卷
內訴訟資料，具體指摘原判決不適用何種法則或如何適用不當，
或所指摘原判決違法情事，顯與法律規定得為第三審上訴理由之
違法情形，不相適合時，均應認其上訴為違背法律上之程式，予
以駁回。本件原審經審理結果，認上訴人程文鐘以駕駛供不特定
人運輸之交通工具計程車為業，民國九十三年九月二十七日上午
五時十分許，在台中市○○區○○路諾貝爾書局附近搭載十六歲
以上未滿十八歲之甲女（真實姓名年籍詳卷）前往台中市大里區
（改制前為台中縣大里市○○○路○○高級中學上學，抵達後因
甲女應付之車資不足七十五元，且時間尚早，校門尚未開啟，上
訴人要求甲女陪其聊天，並表示可免除計程車車資，甲女不疑有
他，遂自後座下車改至右前座聊天，上訴人將計程車開至人煙稀
少之該校校車停放處，違反甲女意願對甲女為性交得逞之犯行，
事證明確，因而撤銷第一審所為科刑判決，改判論上訴人以利用
駕駛供不特定人運輸之交通工具之機會，對於女子以違反其意願
之方法而為性交罪，處有期徒刑七年。已詳敘調查、取捨證據之
結果及憑以認定犯罪事實之心證理由，對於上訴人事後否認犯行
之供詞及其所辯各節認非可採，亦詳加指駁。從形式上觀察，原
判決並無足以影響判決結果之違法情形存在。上訴意旨略以：伊
當時因酒後亂性，對於甲女為性交行為，然未施強暴、脅迫，惡
性尚非重大，尚非全然不可宥恕，且伊已罹患癌症，家中又有六
歲幼兒需照顧，希望輕判等語。惟按：刑之量定係屬事實審法院
得依職權自由裁量之事項，如於量刑時，已依行為人之責任為基
礎，並斟酌刑法第五十七條各款所列情狀，而未逾越法定範圍，
又未濫用其職權，即不得遽指為違法。本件原判決於量刑時已依
上開規定而為審酌，既未逾越法定範圍，又無濫用其職權。上訴
意旨並未依據卷內訴訟資料，具體指摘原判決量刑有何不適用法
則或如何適用不當，難認已符合首揭法定之第三審上訴要件，其
上訴違背法律上之程式，應予駁回。又本院既應為程序上之駁回
上訴判決，所請從輕判刑，無從斟酌，附此敘明。
據上論結，應依刑事訴訟法第三百九十五條前段，判決如主文。
中    華    民    國  一○○  年    八    月   十七   日
                      最高法院刑事第六庭
                          審判長法官  邵  燕  玲  
                                法官  李  伯  道  
                                法官  孫  增  同  
                                法官  李  嘉  興  
                                法官  林  勤  純  
本件正本證明與原本無異
                                      書  記  官  
中    華    民    國  一○○  年    八    月  二十五  日
                                                    m